【裁判字號】    98,訴,687
【裁判日期】    980716
【裁判案由】    毒品危害防制條例
【裁判全文】
臺灣基隆地方法院刑事判決               98年度訴字第687號
公  訴  人  臺灣基隆地方法院檢察署檢察官
被      告  乙○○
                      樓
上列被告因毒品危害防制條例案件，經檢察官提起公訴（98年度
毒偵字第1006號），被告就被訴事實為有罪之陳述，本院合議庭
裁定由受命法官獨任進行簡式審判程序審理，判決如下：
    主  文
乙○○施用第一級毒品，累犯，處有期徒刑捌月，扣案之第一級
毒品海洛因參包（合計淨重零點肆伍公克）沒收銷燬之、裝置上
開毒品包裝袋參個沒收；又施用第二級毒品，累犯，處有期徒刑
參月。應執行有期徒刑拾月，扣案之第一級毒品海洛因參包（合
計淨重零點肆伍公克）沒收銷燬之、裝置上開毒品包裝袋參個沒
收。
    事實及理由
一、犯罪事實：
  (一)乙○○前因施用毒品案件，經2 次觀察、勒戒後，均認無繼
    續施用毒品之傾向，先後於民國88年2 月11日及同年8 月18
    日執行完畢釋放，並經臺灣基隆地方法院檢察署檢察官以88
    年度偵字第969 號及88年度偵緝字第323 號不起訴處分；復
    因於觀察、勒戒執行完畢釋放後5 年內施用第二級毒品案件
    ，經本院以89年度毒聲字第48號裁定令入戒治處所強制戒治
    ，於89年8 月22日因停止戒治出監，嗣經撤銷停止戒治，再
    度執行強制戒治，於90年6 月16日執行完畢，翌日接續執行
    另案徒刑，並因同案經前開檢察署檢察官以89年度毒偵字第
    14號聲請以簡易判決處刑，本院以89年度基簡字第71號判決
    判處有期徒刑6 月確定；又因施用第一、二級毒品案件，經
    本院以89年度訴字第761 號判決判處有期徒刑8 月、7 月，
    應執行有期徒刑1 年2 月確定，與上開89年度基簡字第71號
    判決所科之刑接續執行，於92年2 月4 日因縮刑期滿執行完
    畢（不構成累犯）；再因施用第一、二級毒品案件，經本院
    以95年度訴字第444 號判決判處有期徒刑8 月、4 月，應執
    行有期徒刑10月確定，並由本院依據中華民國96年罪犯減刑
    條例之規定，就上開95年度訴字第444 號判決所科之刑，以
    96年度聲減字第549 號裁定分別減刑，定應執行有期徒刑5
    月。另因搶奪案件，經本院以92年度訴字第385 號判決判處
    有期徒刑3 年確定，於94年11月4 日假釋出監，嗣經撤銷假
    釋，應執行殘餘刑期即有期徒刑7 月1 日，與前開96年度聲
    減字第549 號裁定所定之執行刑接續執行，於96年10月8 日
    因縮刑期滿執行完畢。
  (二)詎乙○○仍未戒除毒癮惡習，基於施用第一級、第二級毒品
    之犯意，於下列時、地，施用第一級、第二級毒品，嗣於下
    列時、地查獲，並採集其尿液送驗後，始悉其犯行：
    (1)於98年4月27日上午，在基隆市信義區○○○路168巷46弄
      13號3 樓住處，以將第二級毒品安非他命置放於玻璃管內
      ，下以火燒烤後，吸食所生煙霧之方式，施用第二級毒品
      1次。
    (2)於98年4月27日下午6時許，亦在上址住處，以將第一級毒
      品海洛因置放於注射針筒內，以注射之方式，施用第一級
      毒品1次。嗣於98年4月27日21時許，在基隆市信義區○○
      ○路168 巷46弄路口為警查獲，並扣得第一級毒品海洛因
      3包（合計淨重0.45公克），復經其同意採尿送驗結果，
      呈嗎啡及安非他命陽性反應，始悉上情。
二、本件被告乙○○所犯者非為死刑、無期徒刑、最輕本刑為3
    年以上有期徒刑之罪或高等法院管轄第一審案件，其於準備
    程序進行中，先就被訴事實為有罪之陳述，經告知其簡式審
    判程序之要旨，並聽取公訴人、被告之意見後，本院業已依
    刑事訴訟法第273 條之1第1項之規定，裁定由受命法官獨任
    以簡式審判程序進行本案之審理。
三、認定事實所依據之證據及理由：
  (一)被告自白：被告於本院審理中自白其於前述時、地施用第一
    級毒品海洛因、第二級毒品安非他命之犯行事實，其任意自
    白核與下列事證相符，應堪可採為證據。
  (二)尿液檢驗結果：台灣尖端先進生技醫藥股份有限公司濫用藥
    物檢驗報告乙紙，足證被告經警查獲後採集之尿液經檢驗結
    果，分呈施用第一級毒品海洛因代謝後之嗎啡及第二級毒品
    安非他命陽性反應。
  (三)扣案物證：扣案之海洛因3包（合計淨重0.45 公克，有法務
    部調查局濫用藥物實驗室鑑定書在卷可參）、裝置上開毒品
    之包裝袋3個可資佐證。
  (四)臺灣高等法院被告前案紀錄表在卷可按，足證被告確有如事
    實欄所載之觀察勒戒、徒刑執行等情形。
二、論罪及科刑之理由：
  (一)查海洛因、安非他命分係毒品危害防制條例所列管之第一級
    毒品、第二級毒品，此為該條例第2條第2項第1款、第2款所
    明定。核被告乙○○所為，係犯毒品危害防制條例第10條第
    1項之施用第一級毒品罪及同條例第10條第2項之施用第二級
    毒品罪。被告上開施用第一級毒品海洛因、第二級毒品安非
    他命時，所持有毒品海洛因、毒品安非他命之低度行為，應
    為其施用毒品之高度行為所吸收，均不另論罪。
  (二)被告先後所犯上開2 罪，犯意各別，行為不同，應予分論併
    罰。
  (三)被告前曾受如事實欄所示之有期徒刑執行完畢，有臺灣高等
    法院被告前案紀錄表在卷可按，其於受事實欄所示有期徒刑
    執行完畢後之5 年內，故意再犯本件有期徒刑以上之罪，為
    累犯，其所犯上開2罪，均應依刑法第47條第1項加重其刑。
  (四)本院審酌被告犯罪之動機，曾有施用毒品前科，仍不知戒除
    ，再度施用毒品，惟犯罪後坦承犯行，且所犯之施用毒品犯
    行乃戕害自己身心健康，尚未危及他人等一切情狀，分別量
    處如主文所示之刑，並定應執行刑。
  (五)本案扣案之海洛因合計淨重0.45公克，應依毒品危害防制條
    例第18條第1 項宣告沒收銷燬之。另扣案之裝置上開毒品包
    裝袋3 個，為被告所有，供施用毒品所用之物，業據被告供
    承在卷，故應依刑法第38條第1項第2款之規定宣告沒收之。
據上論斷，應依刑事訴訟法第273條之1、第299條第1項前段，毒
品危害防制條例第23條第2項、第10條第1項、第2項、第18條第1
項，刑法第11條前段、第47條第1 項、第51條第5款、第38條第1
項第2款前段，判決如主文。
本案經檢察官甲○○到庭執行職務。
中    華    民    國    98    年    7     月    16    日
                  刑事第四庭法    官  齊潔
以上正本證明與原本無異。
如不服本判決應於收受送達後10日內向本院提出上訴書狀，並應
敘述具體理由；其未敘述上訴理由者，應於上訴期間屆滿後20日
內向本院補提理由書（均須按他造當事人之人數附繕本）「切勿
逕送上級法院」。
中    華    民    國    98    年    7     月    16    日
                            書 記 官  王月娥
附錄論罪法條
毒品危害防制條例第10條
施用第一級毒品者，處6月以上5年以下有期徒刑。
施用第二級毒品者，處3年以下有期徒刑。


司法院資訊處製作；財團法人民間司法改革基金會備份。
